Inventaris van de archieven van het Hoofdbestuur van het Staatsbedrijf der Posterijen, Telegrafie en Telefonie: Commissie voor het Zendervraagstuk, 1933-1935
Nationaal Archief, Den Haag
Commissie van het Zendervraagstuk [PTT]
PTT / Cie. Zendervraagstuk
1933-1935
W21006
0.40 meter; 32 inventarisnummers.
Normale geschreven, getypte en gedrukte documenten, geen bijzondere handschriften.
Nationaal Archief, Den Haag
Commissie voor het zendervraagstuk (PTT)
Het archief van de Commissie voor het Zendervraagstuk bevat stukken van algemene aard, zoals de notulen en het eindrapport, en stukken over de taakuitvoering waaronder nota's over de liquidatie van de Nederlandse Draadloze Omroep (NDO) en de Nederlandse Omroep Zender Maatschappij (NOZEMA).
Archiefvorming
Geschiedenis van de archiefvormer
De Commissie voor het Zendervraagstuk is ingesteld op 27 december 1933 en opgeheven op 23 december 1935. De commissie was als volgt samengesteld:
namens de Radioraad:H. van Boeyen (voorzitter en lid), mr. P.S. Gerbrandy (secretaris en lid)
namens de omroepen:W. Vogt (lid), mr. dr. P.J. Witteman (lid), mr. A. van der Deure (lid), J.W. Lebon (lid) namens de PTT:mr. J.F. van Royen (lid), ir. H.J. Boetje (lid), drs. A. Mey, dr. A.A.M. Enserinck (adjunct-secretaris)
De Commissie voor het Zendervraagstuk had als taak de oprichting van een gemengd bedrijf, Nederlandse Omroep Zender Maatschappij (NOZEMA), door samenwerking tussen het Rijk en de omroeporganisaties. NOZEMA zou belast worden met de aanleg, het beheer en de exploitatie van de zendapparatuur voor de Nederlandse radio-omroep.
Geschiedenis van het archiefbeheer
Het archief van de Commissie voor het Zendervraagstuk is een zgn. gedeponeerd archief. De gedeponeerde archieven bestaan uit de volgende categorieën, te weten
commissiearchieven
nalatenschappen
niet binnen afdelingsverband ondergebrachte diensten
De verwerving van het archief
De rechtstitel is (nog) onbekend
Inhoud en structuur van het archief
2.16
Aanwijzingen voor de gebruiker
Openbaarheidsbeperkingen
Volledig openbaar.
Materiële beperkingen
Aanvraaginstructie
Openbare archiefstukken kunnen online worden aangevraagd en gereserveerd. U kunt dit ook via de terminals in de studiezaal van het Nationaal Archief doen. Om te kunnen reserveren dient u de volgende stappen te volgen:
U maakt een profiel aan op www.gahetna.nl, en logt vervolgens in
Via de archiefinventaris (alleen de beschrijvingen met rode nummers) selecteert u het gewenste archiefstuk door op de knop 'Reserveren' te klikken
In het volgende scherm geeft u aan op welke dag u het archiefstuk wilt inzien
Indien u zich bevindt in de studiezaal en een tafelnummer heeft ontvangen kunt u dit nummer vermelden. Als u geen tafelnummer heeft kunt u tafelnummer 777 laten staan
Vervolgens bevestigt u uw reservering door deze te versturen.
Verwant materiaal
Beschikbaarheid van kopieën
Beschrijving van de series en archiefbestanddelen
- Stukken van algemene aard, 1.
  - Instelling/opheffing en taken, 1.1
    - Stukken betreffende de instelling en samenstelling van de Commissie voor het Zendervraagstuk, 1933-1934; 1; 1 omslag
    - Stukken betreffende een verzoek van de Nederlandse Seintoestellenfabriek aan de minister van Binnenlandse Zaken om zitting te nemen in de Commissie voor het Zendervraagstuk, 1933-1934; 2; 1 omslag
    - Stukken betreffende een overzicht van de taken van de Commissie voor het Zendervraagstuk, 1934; 3; 1 omslag
    - Stukken betreffende de gedragslijn door de vertegenwoordigers van de PTT in te nemen in de Commissie voor het Zendervraagstuk, 1934; 4; 1 omslag
    - Stukken betreffende de ontbinding van de Commissie voor het Zendervraagstuk door de minister van Binnenlandse Zaken, 1935; 5; 1 omslag
  - Notulen, 1.2
    - Notulen van vergadering nr. 1 t/m 5 van de Commissie voor het Zendervraagstuk, 1934; 6; 1 omslag
    - Notulen van vergadering nr. 6 t/m 10 van de Commissie voor het Zendervraagstuk, 1934; 7; 1 omslag
    - Notulen van vergadering nr. 11 t/m 14 van de Commissie voor het Zendervraagstuk, 1934; 8; 1 omslag
    - Notulen van vergadering nr. 15 t/m 22 van de Commissie voor het Zendervraagstuk, 1935; 9; 1 omslag
  - Eindverslag, 1.3
    - Eindverslag van de Commissie voor het Zendervraagstuk, 1933; 10
      Bevat als bijlagen een exemplaar van de ontwerp machtigingswet, de memorie van toelichting, de ontwerp statuten van de N.V. NOZEMA, het ontwerp-reglement voor de interne organisatie en een instructie voor directeur. 1 pak
- Stukken van bijzondere aard, 2.
  - Stukken betreffende de taakuitvoering van de commissie, 2.1
    - Nota over de rechtsvorm van de Nederlandse Omroep Zender Maatschappij (NOZEMA), z.j; 11; 1 omslag
    - Nota over het beheer en het bestuur van NOZEMA, z.j; 12; 1 omslag
    - Nota van mr. J.F. van Royen over de juridische positie van de zenders in Hilversum en Huizen, z.j; 13; 1 omslag
    - Nota over de zender te Bloemendaal, z.j; 14; 1 omslag
    - Stukken betreffende een ontwerp opdracht aan de juridische commissie om die regelingen te ontwerpen die nodig zijn om het zenderbedrijf op 1 januari 1935 in werking te doen treden, z.j; 15; 1 omslag
    - Nota over de mogelijkheid van naasting van het nieuwe zenderbedrijf door de staat, z.j; 16; 1 omslag
    - Stukken betreffende de overeenkomst tussen NOZEMA en de Nederlandse Seintoestellen fabriek inzake de beschikbaarstelling van de Hilversumse zender, 1932-1935; 17; 1 omslag
    - Stukken betreffende besprekingen van de Commissie voor het Zendervraagstuk met omroepverenigingen, 1933; 18; 1 omslag
    - Stukken betreffende de liquidatie van de Nederlandse Draadloze Omroep (NDO) en het buiten bedrijf stellen van de zender in Huizen, 1933-1935; 19; 1 omslag
    - Nota over de taken van NOZEMA, 1934; 20; 1 omslag
    - Nota van J.W. Lebon en A. Mey inzake de kapitaalvoorziening en de financiële regelingen, 1934; 21; 1 omslag
    - Stukken betreffende een accountantsrapport inzake de kostprijs en de exploitatie van de zender in Huizen, 1934; 22; 1 omslag
    - Stukken betreffende het rapport van de veldmetingen van de opgestelde proefzenders bij de Dollard en bij Maastricht, 1934; 23; 1 omslag
    - Nota over de verhouding van het zenderbedrijf tot de industrie, 1934; 24; 1 omslag
    - Stukken betreffende een overzicht van de stand van zaken van de werkzaamheden van de Commissie inzake Radio omroep-storingen in opdracht van de Commissie voor het Zendervraagstuk, 1934; 25; 1 omslag
    - Stukken betreffende de behandeling van het wetsontwerp 'Oprichting zenderbedrijf NOZEMA' door de Raad van State en de Staten Generaal, 1934 1935; 26; 1 omslag
    - Stukken betreffende verzoeken van de Commissie voor het Zendervraagstuk aan Philips en bureau Rodi om geheimhouding te betrachten inzake het zendervraagstuk, 1934-1935; 27; 1 omslag
    - Stukken betreffende sollicitaties naar de functie van directeur NOZEMA, 1934-1935; 28; 1 omslag
    - Stukken betreffende afspraken tussen de PTT en de Nederlandse Seintoestellenfabriek inzake het gebruik van de zenders in verband met het declareren van te weinig zenderhuur aan de Politie Radio Omroep, 1935; 29; 1 omslag
- Technische subcommissie, 3.
  - Correspondentie, 3.1
    - Correspondentie met de technische subcommissie, 1934-195; 30; 1 omslag
  - Notulen/verslagen, 3.2
    - Notulen van de technische sub commissie en een verslag inzake de gestelde technische vragen van de plenaire commissie, 1934-1935; 31; 1 omslag
    - Verslag van de bespreking tussen de voorzitters van de technische en plenaire commissie, 1934; 32; 1 stuk